臺灣彰化地方法院刑事判決　　　　　　 100年度易字第1296號
公　訴　人　臺灣彰化地方法院檢察署檢察官
被　　　告　周益
上列被告因違反家庭暴力防治法案件，經檢察官提起公訴（100
年度偵字第9148號、第9616號），本院判決如下：
    主    文
周益犯違反保護令罪，共貳罪，各處有期徒刑月，如易科罰
金，均以新臺幣壹仟元折算壹日。應執行有期徒刑伍月，如易科
罰金，以新臺幣壹仟元折算壹日。
    犯罪事實
一、周益係林穎儀之配偶、周吳梨之子，與林穎儀、周吳梨分
    別具有家庭暴力防治法第3 條第1 款、第3 款所定家庭成員
    關係。周益明知本院於民國100 年4 月18日依家庭暴力防
    治法第14條第1 項第1 款、第2 款規定，以100 年度家護字
    第186 號民事通常保護令裁定（下稱系爭保護令），令其不
    得對林穎儀及周吳梨實施身體或精神上不法侵害之行為，且
    不得對林穎儀為騷擾之行為，該保護令之有效期間為1 年，
    惟周益於100 年4 月30日親自收受並由員警告知系爭保護
    令之內容後，仍分別基於違反保護令之犯意，先後為下列犯
    行：
  (一)於系爭保護令有效期間內之100 年9 月4 日晚間10時許起，
    趁林穎儀在渠等位於彰化縣秀水鄉○○村○○街39巷15號住
    處2 樓之臥室就寢後，騷擾林穎儀，使林穎儀無法睡覺，並
    接續對林穎儀大聲辱罵「討客兄」、「不要臉」、「賤人」
    、「骯髒鬼」等語，以此方式對林穎儀為精神上不法侵害行
    為及騷擾，而違反上開民事通常保護令之裁定。嗣經林穎儀
    於翌日凌晨2 時許報警處理，始查悉上情。
  (二)於系爭保護令有效期間內之100 年10月8 日晚間8 時15 分
    許，在上開住處，因周吳梨要求周益將飯吃乾淨，周益
    竟對周吳梨罵稱：「哭爸」等語，並徒手毆打周吳梨之後腦
    ，以此方法對周吳梨為身體及精神上不法侵害行為（起訴書
    誤載為對周吳梨騷擾之行為，業據公訴檢察官更正），而違
    反上開民事通常保護令之裁定。嗣經周益之女周雅芸報警
    處理，而查悉上情。
二、案經彰化縣警察局鹿港分局報告臺灣彰化地方法院檢察署檢
    察官偵查起訴。
    理    由
一、按被告以外之人於審判外之陳述，雖不符刑事訴訟法第159
    條之1 至第159 條之4 之規定，然經當事人於審判程序同意
    作為證據，法院審酌該言詞陳述作成時之情況，認為適當者
    ，亦得為證據；當事人、代理人或辯護人於法院調查證據時
    ，知有刑事訴訟法第159 條第1 項不得為證據之情形，而未
    於言詞辯論終結前聲明異議者，視為有前項之同意，刑事訴
    訟法第159 條之5 定有明文。經查，本案檢察官、被告，於
    本院審理中均不爭執本判決所引用之下列各項證據之證據能
    力，復未於言詞辯論終結前聲明異議，而本院審酌上開陳述
    作成時之情況，並無違法取證之瑕疵，認以之作為證據為適
    當，揆諸上開規定，應認下列各項證據均有證據能力
二、認定犯罪事實所憑之證據及理由：
  (一)犯罪事實欄一、(一)所示部分：
    訊據被告周益固坦承自100 年9 月4 日晚上10時許，趁告
    訴人林穎儀睡覺時對告訴人林穎儀為騷擾行為，惟矢口否認
    有何辱罵告訴人林穎儀之行為，辯稱：其當日確實在林穎儀
    要睡覺時騷擾林穎儀，讓林穎儀無法睡覺，但其並沒有罵林
    穎儀「討客兄」這些話，其當時只是與林穎儀討論夫妻間相
    處之事宜云云。惟查：
  1.被告與告訴人林穎儀係夫妻關係，被告於100 年4 月18日經
    本院依家庭暴力防治法第14條第1 款、第2 款規定核發系爭
    保護令，令被告不得對林穎儀實施身體或精神上不法侵害之
    行為、不得為騷擾之行為，該保護令之有效期間為1 年，且
    被告於100 年4 月30日親自收受並由員警告知系爭保護令之
    內容等情，有本院100 年度家護字第186 號民事通常保護令
    裁定及彰化縣警察局鹿港分局保護令執行紀錄表各1 份（鹿
    警分偵字第1000027468號警卷第3 頁至第5 頁）在卷可稽，
    而被告自100 年9 月4 日晚上10時許起，於前址住處2 樓臥
    室內，叫醒正處睡眠中之林穎儀，並以要談論夫妻間事宜為
    由反覆干擾林穎儀，導致林穎儀無法睡覺等情，業據被告於
    偵訊及本院審理時供承明確，核與證人即告訴人林穎儀於偵
    訊中證述之主要情節相符（100 年度偵字第9148號卷第23頁
    反面），此部分之事實應堪認定。
  2.被告雖辯稱：並未以犯罪事實欄一、(一)所示之言詞辱罵告訴
    人林穎儀云云，然上揭犯罪事實，業據證人林穎儀於偵訊中
    證稱：100 年9 月4 日晚上10時許伊在臥室睡覺，周益走
    到臥室後用手拍伊的身體，並且要伊醒來，說有話要向伊說
    ，因為伊天亮後要上班，所以伊說有事天亮再說，但周益
    又一直講一些2 人間的事，不讓伊睡覺，周益從100 年9
    月4 日晚上10時許就陸陸續續做這些事，過程中還罵伊「討
    客兄」、「不要臉」、「賤人」，伊到100 年9 月5 日凌晨
    2 時30分受不了才報案等語（同上偵卷第23頁反面），本院
    審酌證人林穎儀為被告之妻，本無甘冒偽證罪之風險及良心
    上之譴責而誣陷被告，且被告雖迭於偵訊及本院審理時均當
    證人林穎儀之面辯稱並未辱罵告訴人林穎儀，然告訴人林穎
    儀於本院審理時仍明確表示：伊希望將這個家庭維持下去，
    希望法院從輕量刑等語（見本院審理筆錄第7 頁），是證人
    林穎儀所為證述應堪採信。況證人即被告之母周吳梨於偵訊
    中亦證稱：100 年9 月4 日晚上10時許至翌日凌晨2 時30分
    伊也在前揭住處，林穎儀在2 樓房間睡覺，伊是被他們2 人
    吵醒，伊有聽到周益罵林穎儀說要將她趕出去，並罵林穎
    儀「討客兄」、「不要臉」、「骯髒鬼」等語（同上偵卷第
    24頁），更足徵被告前揭所辯，要屬臨訟卸責之詞，不足為
    採。
  3.綜上，本案事證明確，被告犯行堪以認定，應予依法論科。
  (二)犯罪事實欄一、(二)所示部分：
    訊據被告對此部分犯罪事實坦承不諱，核與證人即被害人周
    吳梨於警詢中證述之主要情節相符（鹿警分偵字第10000287
    08號警卷第1 頁至第2 頁），復有本院100 年度家護字第18
    6 號民事通常保護令、彰化縣警察局鹿港分局保護令執行紀
    錄表（同上警卷第3 頁至第5 頁）等附卷可稽，足徵被告自
    白核與事實相符，洵堪採信。本案事證明確，被告犯行堪以
    認定，應依法論科。
三、按家庭暴力防治法第14條第1 項第1 款所稱家庭暴力者，係
    指家庭成員間實施身體或精神上不法侵害之行為，又所謂精
    神上不法侵害，係指行為人所為足以造成被害人精神上痛苦
    之言語、動作或其他行為；另同條項第2 款所稱之騷擾，亦
    係指任何打擾、警告、嘲弄或辱罵他人之言語、動作或製造
    使人心生畏佈情境之行為。被告以「討客兄」、「不要臉」
    、「賤人」、「骯髒鬼」等語辱罵告訴人林穎儀之行為，應
    屬對林穎儀為騷擾之行為，且係對告訴人林穎儀施以精神上
    之不法侵害。是核被告就犯罪事實一、(一)所為，係犯家庭暴
    力防治法第61條第1 款、第2 款之違反保護令罪；就犯罪事
    實一、(二)所為，係犯家庭暴力防治法第61條第1 款之違反保
    護令罪，公訴意旨認被告犯罪事實一、(一)(二)之犯行均應構成
    家庭暴力防治法第61條第2 款之違反保護令行為態樣，容有
    未洽，惟此僅係違反保護令行為態樣之增列、變更，仍屬單
    純一罪，本院自應予審理，且無庸變更起訴法條，併此敘明
    。被告所犯上開2 罪，犯意各別，行為互殊，應分論併罰。
    爰審酌被告無視本院前述通常保護令之禁令，恣意對其妻、
    其母實施身體上、精神上之不法侵害行為，並騷擾告訴人林
    穎儀，蔑視司法威信，所為甚不足取，造成被害人生活上莫
    大之不安，況其於系爭保護令核發迄今，即於短短之數月間
    四度違反系爭保護令，有臺灣高等法院被告前案紀錄表1 份
    在卷可按，完全視法律及公權力於無物，兼衡其犯罪手段、
    生活狀況、犯後態度及告訴人林穎儀請求本院從輕量刑等一
    切情狀，分別量處如主文所示之刑，並均諭知易科罰金之折
    算標準，暨定其應執行之刑及諭知易科罰金之折算標準，以
    資儆懲。
據上論斷，應依刑事訴訟法第299 條第1 項前段，家庭暴力防治
法第61條第1 款、第2 款，刑法第11條前段、第41條第1 項前段
、第51條第5 款，刑法施行法第1 條之1，判決如主文。
本案經檢察官何玉鳳到庭執行職務。
中    華    民    國   100    年    12    月    23    日
                  刑事第八庭      法  官  江彥儀
以上正本證明與原本無異。
如不服本判決應於收受判決後10日內向本院提出上訴書狀，並應
敘述具體理由；其未敘述上訴理由者，應於上訴期間屆滿後20日
內向本院補提理由書（均須按他造當事人之人數附繕本）「切勿
逕送上級法院」。
告訴人或被害人對於判決如有不服具備理由請求檢察官上訴者，
其上訴期間之計算係以檢察官收受判決正本之日期為準。
中    華    民    國   100    年    12    月    23    日
                                  書記官  黃明慧
附錄本案論罪科刑法條：
家庭暴力防治法第61條
違反法院依第14條第1 項、第16條第3 項所為之下列裁定者，為
本法所稱違反保護令罪，處3 年以下有期徒刑、拘役或科或併科
新臺幣10萬元以下罰金：
一、禁止實施家庭暴力。
二、禁止騷擾、接觸、跟蹤、通話、通信或其他非必要之聯絡行
    為。
三、遷出住居所。
四、遠離住居所、工作場所、學校或其他特定場所。
五、完成加害人處遇計畫。